【裁判字號】    99,交聲,102
【裁判日期】    991011
【裁判案由】    聲明異議
【裁判全文】
臺灣屏東地方法院交通事件裁定         99年度交聲字第102號
原處分機關  交通部公路總局高雄區監理所屏東監理站
異  議  人
即受處分人  乙○○
上列異議人因違反道路交通管理處罰條例案件，對於交通部公路
總局高雄區監理所屏東監理站民國99年3 月17日所為之處分（原
處分案號：屏監違字第裁00-000000000號），聲明異議，本院裁
定如下：
    主  文
原處分撤銷。
乙○○不罰。
    理  由
一、原處分意旨略以：異議人即受處分人乙○○因有在6 個月內
    ，駕照違規記點共達6 點以上之事實，原處分機關即交通部
    公路總局高雄區監理所屏東監理站依道路交通管理處罰條例
    第63條第3 項前段之規定，裁處異議人吊扣駕照1 個月，並
    應參加道路交通安全講習等語。
二、聲明異議意旨略以：伊於97年12月17日及98年1 月24日之交
    通違規行為，實際行為人甲○○，伊之身分資料係遭冒用，
    為此求予撤銷原處分等語。
三、按汽車駕駛人在6 個月內，違規記點共達6 點以上，吊扣駕
    照1 個月，道路交通管理處罰條例第63條第3 項前段定有明
    文。查異議人於97年12月17日15時10分許，在高雄縣大樹鄉
    台21線與長春路交岔路口、於98年1 月24日15時許，在高雄
    縣大樹鄉○○路與新鎮○○路口，均有駕車行經有燈光號誌
    管制之交岔路口闖紅燈之違規事實，為警攔停掣單舉發，嗣
    原處分機關認異議人上開情形，違反道路交通管理處罰條例
    第53條第1 項之規定，分別裁處罰鍰新臺幣（下同）5,400
    元，並依同條例第63條規定，均記違規點數3 點，固有舉發
    通知單、裁決書在卷可參（見本院卷第7 至8 、15、17頁）
    。訊據異議人堅詞否認有何上揭交通違規行為，並辯稱為其
    身分資料為甲○○所冒用云云。經查：
（一）觀諸前揭舉發通知單所載駕駛人地址為「屏東市○○路58
      6 巷91號」，惟異議人之住所地為「屏東縣屏東市古松西
      巷97號」、居所地則為「臺北市中山區○○○路○段44號
      15樓」，有異議人全戶戶籍資料查詢結果在卷可佐（見本
      院卷第44頁），是前開舉發通知單所載地址顯非異議人之
      住、居所地，亦無證據足資認定「屏東市○○路586 巷91
      號」為異議人之居所地、聯絡地址，是前開舉發通知單之
      記載即有瑕疵可指。
（二）另參以本院審理時命異議人當庭簽其姓名10次（見本院卷
      第41頁），觀諸前開舉發通知書上之簽名，與異議人當庭
      之簽名，其筆勢與字跡均有明顯差異，是本件實際交通違
      規行為人應非為本件異議人至顯。
四、綜上所述，關於97年12月17日及98年1 月24日之交通違規行
    為，其實際交通違規行為人應非本件異議人，且舉發通知單
    亦有前述瑕疵可指，則原處分機關疏未查明，遽行依首揭規
    定裁處，於法難認妥適，自應由本院將原處分撤銷，並為異
    議人不罰之諭知，以資適法。至原處分機關因異議人於97年
    12月17日及98年1 月24日之交通違規行為，於98年5 月15日
    （原處分案號：屏監違字第裁82-N00000000號）及98年6 月
    1 日（原處分案號：屏監違字第裁82-N00000000號）所為之
    裁處，雖未經異議人聲明異議，然上開2 次交通違規行為既
    非異議人所為，則原處分機關上開2 次裁處自屬違法，原處
    分機關應另循行政程序法第117 條相關規定，另為妥適處理
    ，併予指明。
五、另甲○○先、後於97年12月17日及98年1 月24日，涉犯刑法
    第216 、210 條行使偽造私文書罪之犯行，本院將另案依職
    權告發，附此敘明。
六、爰依道路交通案件處理辦法第20條前段，裁定如主文。
中    華    民    國    99    年    10    月    11    日
                  交通法庭       法  官  羅森德
以上正本證明與原本無異。
如不服本裁定應於收受送達後5 日內向本院提出抗告書狀敘述抗
告之理由抗告於臺灣高等法院高雄分院。
中    華    民    國    99    年    10    月    11    日
                                 書記官  盧姝伶

司法院資訊處製作；財團法人民間司法改革基金會備份。
